臺灣高等法院臺南分院刑事判決　　　 96年度選上訴字第741號
　　上　訴　人　臺灣臺南地方法院檢察署檢察官
　　被　　　告　甲○○
　　選任辯護人　周進田　律師
上列上訴人因被告賄選案件，不服臺灣台南地方法院九十五年度
選訴字第二十三號中華民國九十六年四月二十七日第一審判決（
起訴案號：臺灣台南地方法院檢察署九十五年度選偵字第四二號
），提起上訴，本院判決如下：
    主      文
上訴駁回。
    理      由
甲、証據能力方面：
一、按被告以外之人於偵查中向檢察官所為之陳述，除顯有不可
    信之情況者外，得為證據，刑事訴訟法第一百五十九條之一
    第二項定有明文。經查：証人鄭文化、杜清進、吳海水、吳
    陳芬英、蘇慶良等人於檢察官偵查中具結後所為之陳述，因
    檢察官原則上均能遵守法律規定，不致違法取供，另被告、
    辯護人及檢察官於本院審理時亦同意捨棄傳訊証人鄭文化、
    杜清進、吳海水及吳陳芬英等人（見本院卷第三十七頁筆錄
    ），足見証人鄭文化、杜清進、吳海水、吳陳芬英、蘇慶良
    等人於偵查中經具結後向檢察官所為之陳述，應無顯有不可
    信之情況，揆諸前開規定，其等於偵查中經具結後向檢察官
    所為之陳述，自得為証據。
二、次按被告以外之人於審判外之陳述，雖不符前四條之規定，
    而經當事人於審判程序同意作為證據，法院審酌該言詞陳述
    或書面陳述作成時之情況，認為適當者，亦得為證據，刑事
    訴訟法第一百五十九條之五第一項亦定有明文。經查：本件
    被告、辯護人及檢察官於本院審理時對於証人鄭文化、杜清
    進、吳海水、吳陳芬英及Ａ１等人於警詢中之供述均表示同
    意作為証據，並捨棄傳訊上開証人（見本院卷第三十七頁筆
    錄），是本院審酌証人鄭文化、杜清進、吳海水、吳陳芬英
    及Ａ１等人於警詢中之陳述均係經其等同意接受詢問之情形
    下所為，並於筆錄製作完成交其等親閱內容，經其等確認無
    訛後始於筆錄上簽名，足見其等之供述應已受合法可信之適
    當性保障，且係出於其等自由意思而為等作成時之一切情況
    ，認為適當，爰均將之列為証據。
三、末按證人、鑑定人依法應具結而未具結者，其證言或鑑定意
    見，不得作為證據，刑事訴訟法第一百五十八條之三固定有
    明文，惟所謂「依法應具結而未具結者」，係指檢察官或法
    官依刑事訴訟法第一百七十五條之規定，以證人身分傳喚被
    告以外之人（證人、告發人、告訴人、被害人、共犯或共同
    被告）到庭作證，或雖非以證人身分傳喚到庭，而於訊問調
    查過程中，轉換為證人身分為調查時，此時其等供述之身分
    為證人，則檢察官、法官自應依刑事訴訟法第一百八十六條
    有關具結之規定，命證人供前或供後具結，其陳述始符合第
    一百五十八條之三之規定，而有證據能力。若檢察官或法官
    非以證人身分傳喚而以告發人、告訴人、被害人或共犯、共
    同被告身分傳喚到庭為訊問時，其身分既非證人，即與「依
    法應具結」之要件不合，縱未命其具結，純屬檢察官或法官
    調查證據職權之適法行使，當無違法可言。是前揭非以證人
    之身分在審判中之陳述筆錄，倘該被告以外之人已經法院以
    證人身分傳喚到庭並經具結作證，且由被告為反對詰問，該
    未經具結之陳述筆錄因屬審判上之陳述，自有證據能力（最
    高法院九十六年台上字第三五二七號判決參照）。本件証人
    蘇慶良於民國九十五年六月九日下午三時許，在原審法院羈
    押訊問中所為之供述，既非以証人之身分到庭供述，自無須
    具結，且其嗣後業經原審法院以証人身分傳喚到庭並經具結
    作證，並由被告為反對詰問，則揆諸前開說明，上開未經具
    結之陳述，因屬審判上之陳述，自有證據能力，併此敘明。
乙、實體方面：
一、公訴意旨略以：被告甲○○係九十五年度基層公職人員選舉
    臺南縣柳營鄉鄉民代表候選人，另蘇慶良（業經原審判決有
    罪確定）則係被告甲○○之多年舊識，並充任被告甲○○之
    助選樁腳，輔助被告甲○○競選該屆柳營鄉鄉民代表，負責
    鞏固票源、處理競選宣傳及買票之相關事宜。被告甲○○有
    鑑於鄉民代表選情激烈，遂於民國九十五年六月七日前後，
    在所屬臺南縣柳營鄉選區內，將新台幣（以下同）二萬二千
    元交予蘇慶良，由蘇慶良向選民鄭文化、杜清進、吳海水、
    吳陳芬英（鄭文化等四人，業經原審以簡易判決處刑確定）
    及上開選民家中有投票權之選民合計十二票，以每張選票五
    百元或一千元不等之代價，對上開選民從事行求、期約及交
    付賄賂之行為，請前揭有投票權之選民將選票投給甲○○，
    而前揭有投票權之人，則以每票五百元或一千元之代價，期
    約並收受賄款，因認被告甲○○涉犯公職人員選舉罷免法第
    九十條之一第一項之交付賄賂罪嫌。
二、按犯罪事實應依證據認定之，無證據不得認定犯罪事實，刑
    事訴訟法第一百五十四條第二項定有明文；又認定不利於被
    告之事實，須依積極証據，苟積極証據不足為被告事實之認
    定時，即應為有利被告之認定，更不必有何有利之証據，另
    認定犯罪事實，所憑之證據，雖不以直接證據為限，間接證
    據亦包括在內，然無論直接或間接證據，其為訴訟上之證明
    ，須於通常一般之人均不致於有所懷疑，而得確信其為真實
    之程度者，始得據為有罪之認定，最高法院亦分別著有三十
    年上字第八一六號判例及七十六年臺上字第四九八六號判例
    可資參照。
三、本件公訴意旨認為被告甲○○涉有上開違反公職人員選舉罷
    免法第九十條之一第一項之罪嫌，係以證人蘇慶良、鄭文化
    、杜清進、吳海水及吳陳芬英等人之證詞及查獲有賄款二萬
    二千元等為主要依據，惟訊據被告甲○○則堅決否認有何犯
    行，辯稱：伊雖係九十五年度基層公職人員選舉臺南縣柳營
    鄉鄉民代表之候選人，另蘇慶良亦係伊之助選員，但伊係清
    白參選，伊並未委託蘇慶良向選民買票，亦未交付賄款予蘇
    慶良，蘇慶良之供述前後不符，且與常情有違，應不足採等
    語。經查：
  １、證人蘇慶良於偵審中就被告甲○○是否曾提供一萬二千元
      委託其向選民鄭文化、杜清進、吳海水及吳陳芬英等人買
      票乙節，曾有多次之供述，茲將其歷次所為供述要旨詳載
      如下：
    (一)於民國九十五年六月八日晚十時三十六分許，檢察官第一
      次偵訊中証稱「（問：你幫甲○○買了幾票？）答：沒有
      」等語（見選他卷第五十頁及第五十一頁筆錄）。
    (二)於民國九十五年六月八日晚十一時七分許，檢察官第二次
      偵訊中証稱「（問：你替甲○○買幾票？）答：十二票」
      、「（問：你向哪些人買票？）答：杜清進、吳海水、吳
      陳芬英、鄭文化共十二票」、「（問：你什麼時候跟甲○
      ○說你要替她買票？）答：今天下午（按指九十五年六月
      八日）跟她講的」、「（問：你錢發下去以後，甲○○怎
      麼跟你說？）答：她就跟我說『這樣會害到我』」、「（
      問：甲○○既然反對，你為何不把錢收回來？）答：不答
      」、「（問：甲○○究竟拿了多少錢讓你去行賄？）答：
      一萬二千元」、「（問：甲○○在何處拿錢給你？）答：
      我在果園打手機給她，她說要拿錢過來，我說不用，我去
      跟她拿就好」、「（問：你怎麼知道要去跟甲○○行賄買
      票？是甲○○拜託你替她買票的嗎？）答：因為我欠甲○
      ○的人情，所以她會來找我幫忙」、「（問：你去甲○○
      她家講這件事的時候還有誰在場？）答：沒有，只有我們
      兩個在」等語（見選他卷第五十五頁至第五十七頁筆錄）
      。
    (三)於民國九十五年六月九日上午四時二十三分許，檢察官第
      三次偵訊中証稱「（問：甲○○總共拿給你多少錢去買票
      ？）答：總共是一萬二千元」、「（問：你買了幾票？）
      答：十二票」、「（問：甲○○怎麼把買票的錢拿給你？
      ）答：我去她的服務處拿的」等語（見選他卷第六十七頁
      筆錄）。
    (四)於民國九十五年六月十五日上午十時二十八分許，檢察官
      第四次偵訊中証稱「（問：甲○○交給你多少錢？）答：
      在她家她的姊妹拿給我的，她交給我一萬二千元，我是因
      為欠她人情才幫她買票」、「（問：你上次說你在田裡面
      時，甲○○打電話給你叫你去拿錢？）答：是她的姊妹打
      電話給我，叫我去甲○○家拿錢，我有跟甲○○講選舉這
      種情勢，沒有買票，要怎麼當選」、「我幫她買十二票而
      已」、「（問：甲○○交給你的一萬二千元你都發下去了
      嗎？）答：是的」、「（問：你在跟甲○○談買票的事宜
      的時候還有誰在場？）答：沒有其他人，只有我跟甲○○
      在場」、「（問：拿一萬二千元給你的時候，有哪些人在
      場？）答：只有我跟甲○○二人在場」、「（問：打電話
      給你叫你去拿錢的是誰？）答：是我打給甲○○本人」等
      語（見選偵卷第十八頁及第十九頁筆錄）。
    (五)於民國九十五年六月二十一日下午二時四分許，檢察官第
      五次偵訊中証稱「（問：甲○○何時找你去安排買票之事
      ？）答：我在果園裡的時候甲○○打電話給我叫我回家的
      時候，經過他家去他家拿錢」、「（問：何人拿買票的錢
      給你？）答：甲○○本人拿給我的」、「（問：甲○○在
      何時何地拿錢給你？）答：時間是在我被抓到的前一天晚
      上八時左右（按即六月七日），地點是在甲○○家裡，也
      就是她的服務處，她的服務處和家裡是在同一個地方」、
      「（問：甲○○拿錢給你的時候怎麼交代？）答：她說要
      我拿這些錢，在我知道的範圍內幫她買一買」、「（問：
      是甲○○拜託你買票的嗎？）答：是她拜託我買的」、「
      （問：你一萬二千元都買下去了嗎？）答：是的」等語（
      見選偵卷第三十二頁至第三十三頁筆錄）。
    (六)於民國九十五年六月九日下午三時許，在原審法院羈押訊
      問中供稱「（問：甲○○有無叫你幫他買票？）答：是我
      欠甲○○人情，是我自己主動向甲○○說他平常就會給我
      零花，我欠他人情，所以我才主動表示要幫甲○○買票。
      我是這個星期二即九十五年六月六日晚上去甲○○的服務
      處跟他說要幫他買票，甲○○叫我不要買票，我就回答他
      說，我要幫他買十二票，甲○○又說不要買，我跟他說如
      果你這十二票不要買，可能你不會當選，甲○○說看我怎
      麼樣，我說可能要買，不然可能不會當選，甲○○回答說
      沒有選，怎麼知道會不會當選，我就跟他說叫他把錢拿出
      來，我要幫他買票，甲○○就說你花下去也不一定會當選
      ，我說不試試看怎麼知道，然後我就把之前甲○○給我的
      二萬元作零花的費用，拿其中一萬二千元買票，．．．我
      知道總共買十二票一萬二千元」、「（問：甲○○有無同
      意你去買票？）答：他都沒有同意」、「（問：既然他沒
      有同意，你為何還幫他買票？）答：我想我欠他人情，我
      想還他」等語（以上見原審聲羈卷第七頁至第九頁筆錄）
      。
    (七)於民國九十六年四月十三日原審審理時証稱「（問：助選
      期間，甲○○有無叫你買票？）答：有」、「（問：甲○
      ○有交給你一萬二千元嗎？）答：有」、「（問：地點？
      ）答：在他家也是服務處那邊，大概是晚上十二點多時」
      、「（問：交錢給你的人是甲○○還是他姊妹？）答：甲
      ○○本人」、「（問：你拿錢的對象為誰？）答：甲○○
      本人」、「（問：總共拿幾次錢？）答：一次」、「（問
      ：是否為一萬二千元？）答：是的」、「（問：甲○○交
      給你一萬二千元時，是否知道你是要拿去買票？）答：知
      道」、「（問：確認是甲○○他拿錢給你？）答：是的」
      等語（以上見原審選訴卷第一百五十頁至第一百五十八頁
      筆錄）。
  ２、本件依証人蘇慶良上開供述，証人蘇慶良於檢察官第一次
      偵訊時否認曾為被告買票，惟於嗣後訊問中則承認為被告
      買票，足見其供述已前後不一，另依上所述，証人蘇慶良
      於檢察官第二次及第三次偵訊時雖均供稱被告確有拿一萬
      二千元供其向選民買票等語，惟於隨後之原審法院羈押訊
      問時則改稱係伊主動要幫被告買票，被告有說不要買，伊
      係自被告先前給伊零用之二萬元中，拿取其中一萬二千元
      做為買票之用等語，嗣於檢察官第四次偵訊時則供稱係被
      告之姊妹交給伊一萬二千元買票等語，繼於檢察官第五次
      偵訊時及原審審理時則供稱係被告本人拿錢給伊買票等語
      ，足見証人蘇慶良就系爭一萬二千元賄款之來源，所為之
      供述（或供稱係被告所交付，或供稱係被告之姊妹所交付
      ，或供稱係自被告先前給伊零用之二萬元中取用），前後
      已屬不一，而有明顯之瑕疵存在，則其前開不利被告之供
      述，是否屬實，即非無疑。又依上所述，証人蘇慶良於檢
      察官第二次偵訊時供稱「我在果園打手機給她，她說要拿
      錢過來，我說不用，我去跟她拿就好」等語，嗣於檢察官
      第四次偵訊時則供稱「是她的姊妹打電話給我，叫我去甲
      ○○家拿錢」等語，繼於檢察官第五次偵訊時則供稱「我
      在果園裡的時候甲○○打電話給我叫我回家的時候，經過
      他家去他家拿錢」等語，足見証人蘇慶良就系爭一萬二千
      元賄款究係何人撥打電話通知其前往被告住處領取乙節，
      所為之供述（或供稱係被告撥打電話，或供稱係被告之姊
      妹撥打電話，或供稱係証人蘇慶良自行撥打電話），亦前
      後歧異而有瑕疵。又依上所述，証人蘇慶良於上開供述中
      固供稱伊以一萬二千元，共向杜清進、吳海水、吳陳芬英
      、鄭文化等選民買十二票等語，惟查：証人鄭文化則証稱
      証人蘇慶良以每票一千元，向伊買三票等語，另証人吳陳
      芬英亦証稱証人蘇慶良以每票一千元，向伊買四票等語，
      另証人杜清進則証稱証人蘇慶良以每票五百元，向伊買二
      票等語，另証人吳海水則証稱伊賣六票，每票五百元等語
      ，足見依証人鄭文化、杜清進、吳海水、吳陳芬英等人之
      供述，其等受賄之金額共一萬一千元，出賣之選票共十五
      票，經核亦與証人蘇慶良所稱行賄之金額共一萬二千元，
      計買十二票之情形不符，是証人蘇慶良之供述，是否屬實
      ，顯非無疑。又依上所述，証人蘇慶良於檢察官第二次偵
      訊中，先則供稱「（問：你什麼時候跟甲○○說你要替她
      買票？）答：今天下午（按指九十五年六月八日）跟她講
      的」等語，繼則供稱「（問：你錢發下去以後，甲○○怎
      麼跟你說？）答：她就跟我說『這樣會害到我』」等語，
      設若被告確有委託証人蘇慶良向選民買票，衡情於証人蘇
      慶良向選民買票後，又豈有向証人蘇慶良陳稱「這樣會害
      到我」等語之理，足見証人蘇慶良之供述，顯與常情有違
      ，是否屬實，實非無疑。是綜上所述，証人蘇慶良之供述
      ，非但有諸多前後不符或相互歧異之處，其中就有無幫被
      告甲○○買票及被告甲○○有無同意其向選民買票等基本
      事實所為之供述，更有相互矛盾之情形，足証其供述顯有
      瑕疵，其上開不利於被告之供述自不足資為被告不利之依
      據。
  ３、又證人杜清進、吳陳芬英、鄭文化等人於警偵訊中雖均証
      稱係証人蘇慶良前來向其等買票，並要求其等投票支持被
      告甲○○等語（見警卷第十三頁、第六頁至第七頁、第十
      頁至第十二頁及選他卷第十三頁至第十四頁、第二十五頁
      至第二十六頁、第四十五頁至第四十六頁筆錄），另証人
      吳海水於警偵詢中亦証稱係一伊不認識之女子前來向伊買
      票（按依証人蘇慶良之供述，係蘇慶良前來向吳海水買票
      ），並要求伊投票支持被告甲○○等語（見警卷第十六頁
      至第十七頁及選他卷第三十四頁至第三十五頁筆錄），另
      証人Ａ１（按並非杜清進、吳陳芬英、鄭文化或吳海水）
      於警詢中亦証稱係証人蘇慶良拿一萬一千元向伊買十一張
      票，並要求伊投票支持被告甲○○等語（見警詢卷第三頁
      及第四頁筆錄），惟查：上開証人均僅証稱收到證人蘇慶
      良或一不認識之女子（按應係蘇慶良）所交付之賄款，並
      要求其等投票支持被告甲○○而已，其間並無一語提及被
      告甲○○有何參與共同行賄之情事，亦未提及被告甲○○
      與証人蘇慶良間有何犯意之聯絡，而由証人蘇慶良出面向
      其等行賄之情事，是證人杜清進、吳陳芬英、鄭文化、吳
      海水及Ａ１等人於警偵訊中之供述，均不足資為被告不利
      之依據至明；至扣案之賄款二萬二千元（其中一萬一千元
      由証人Ａ１提出、四千元由証人吳陳芬英提出、三千元由
      証人鄭文化提出、三千元由証人吳海水提出、一千元由杜
      清進提出），亦僅足以資為証人蘇慶良確有向証人杜清進
      、吳陳芬英、鄭文化、吳海水及Ａ１等人行賄買票之補強
      証據而已，並不足以資為被告甲○○有何行賄之犯行之証
      據，亦不足以資為証明被告甲○○與証人蘇慶良間有何犯
      意之聯絡，而由証人蘇慶良出面向選民行賄之情事，是扣
      案之賄款二萬二千元，自亦不足資為被告不利之証據。
  ４、按告訴人、證人之陳述有部分前後不符，或相互間有所歧
      異時，究竟何者為可採，法院仍得本其自由心證予以斟酌
      ，非謂一有不符或矛盾，即應認其全部均為不可採信；尤
      其關於行為動機、手段及結果等之細節方面，告訴人之指
      陳，難免故予誇大，證人之證言，有時亦有予渲染之可能
      ；然其基本事實之陳述，若果與真實性無礙時，則仍非不
      得予以採信，最高法院固著有七十四年台上字第一五九九
      號判例可資參照。本件証人蘇慶良雖已年逾六十，惟依証
      人杜清進、吳陳芬英、鄭文化及吳海水等人之供述，其等
      係分別於民國九十五年六月六日或七日收受上開賄賂，而
      証人蘇慶良則係於民國九十五年六月八日起接受檢察官及
      法官之訊問（按証人蘇慶良並未接受司法警察之詢問），
      足見証人蘇慶良係於交付賄賂後一、二日即遭調查訊問，
      衡情其於短短之時間內，就其是否為被告買票、或被告是
      否同意其向選民買票、或其買票之賄款係如何取得，該賄
      款係何人所交付、或究係何人通知其前往被告住處收取賄
      款等有關攸關本件被告是否涉及參與賄選之基本事實，應
      無記憶不清致前後不符或相互歧異之理，乃其就上開基本
      事實所為之陳述，依前開２所述，竟有諸多不符或歧異之
      處，此外復無其他佐証足資証明其上開不利於被告之供述
      係屬真實，其上開不利於不被告之供述自難資為被告論罪
      科刑之依據，公訴意旨認証人蘇慶良之供述，應足採為被
      告行賄之積極証據，應屬無據，應不足採。至証人蘇慶良
      雖係被告之助選員，且與被告無冤無仇，惟上開情事與証
      人蘇慶良之供述是否足以採為被告論罪科刑之依據、或與
      証人蘇慶良為被告買票時是否知會被告、或與証人蘇慶良
      是否可能自行出資為被告買票而甘冒被查獲之風險，其間
      均無必然之關係，自難因証人蘇慶良係被告之助選員，且
      與被告無冤無仇，即遽認証人蘇慶良之供述均屬可採而得
      資為被告論罪科刑之依據、或認証人蘇慶良為被告買票實
      無可能未知會被告、或認証人蘇慶良應無可能自行出資為
      被告買票而甘冒被查獲之風險，因而遽認証人蘇慶良係受
      被告之託，出面向選民買票。又証人王小屏於原審審理時
      所稱其於選舉期間均陪同被告拜票，且同進同出，幾乎未
      曾分離及未曾見到蘇慶良等語，縱令不實而不足採，惟亦
      難因此即遽認証人蘇慶良之供述即為可採，併此敘明。又
      証人吳海水固供稱係一年籍不詳之女子前來向伊買票，並
      請求投票支持被告等語，惟查：証人吳海水於警偵訊中僅
      証稱收到一不認識之女子所交付之賄款，並要求其投票支
      持被告甲○○而已，其間並無一語提及被告甲○○有何參
      與共同行賄之情事，亦未提及被告甲○○與該女子間有何
      犯意之聯絡，而由証人蘇慶良出面向其等行賄之情事，是
      證人吳海水所稱「係一不詳之女子前來向伊買票」之供述
      ，縱令屬實，亦不足資為被告不利之依據至明，況証人蘇
      慶良則供稱係伊向吳海水買票等語，足見証人吳海水所稱
      「係一不詳之女子前來向伊買票」之供述，是否屬實，顯
      非無疑，是自難依証人吳海水所稱「係一不詳之女子前來
      向伊買票」一語，即遽認被告除有証人蘇慶良為其樁腳負
      責買票外，另有其他樁腳負責為其買票，併此敘明。
  ５、綜上所述，證人杜清進、吳陳芬英、鄭文化、吳海水及Ａ
      １等人於警偵訊中之供述暨扣案之賄款二萬二千元，均不
      足資為被告甲○○不利之依據，另証人蘇慶良之供述則顯
      有瑕疵，且無其他佐証足資補強其供述之真實性，自難僅
      憑証人蘇慶良上開顯有瑕疵之供述，即遽認被告甲○○有
      何上開犯行，此外參酌証人即警員邱顯文於原審審理時復
      証稱「（問：請問你有無對甲○○實施監聽？）答：有，
      但沒有監聽到什麼東西」、「（問：確定你的監聽內容和
      賄選沒有關係？）答：是的，沒有關係」、「問：依據查
      訪筆錄是說蘇慶良拿錢給他，內容並沒有提到甲○○，為
      何你會認為和甲○○賄選有關係？答：因為蘇慶良交錢給
      他（秘密証人）的時候，叫他投票給甲○○」、「（問：
      秘密証人有無說是甲○○本人拿錢給他們？）答：沒有，
      都是蘇慶良（拿錢）」、「（問：監聽期間多長？）答：
      不清楚，但只能確認在監聽期間沒有聽到任何不法事証」
      、「（問：有無說過是甲○○拿錢？）答：沒有，都是說
      是蘇慶良」、「（問：為何會懷疑甲○○？）答：只是懷
      疑」、「（問：甲○○、蘇慶良有無製作警詢筆錄？）答
      ：沒有作筆錄，直接移送檢察官偵辦，移送時沒有辦法確
      認甲○○涉及賄選」等語（見原審卷第一百三十八頁至第
      一百四十五頁筆錄），足見本案經實施監聽結果亦未取得
      被告甲○○有何與証人蘇慶良共同行賄之證據，另經承辦
      警員即証人邱顯文查訪結果亦僅查獲証人蘇慶良確有向選
      民行賄而已，而未查獲被告甲○○有何向選民行賄之犯行
      ，是本件被告甲○○究竟係於何時、何地，以如何之方法
      ，與証人蘇慶良基於如何之犯意聯絡及行為分擔，而對有
      選舉權人為一定投票權之行使，均乏證據足以證明，揆諸
      前開說明，自難遽認被告甲○○有何違反公職人員選舉罷
      免法第九十條之一第一項之犯行。
四、是綜上所述，被告所辯應堪採信，本件公訴意旨據以起訴之
    証據顯不足資為被告甲○○有何違反公職人員選舉罷免法第
    九十條之一第一項之犯行之依據，此外復無其他積極証據足
    資証明被告甲○○有何上開犯行，是被告被訴上開犯行尚屬
    不能証明，原審據以諭知無罪之判決，認事用法，經核並無
    不合，檢察官上訴意旨仍認被告涉有上開犯行，並據而指摘
    原判決不當，非有理由，應予駁回。
五、據上論斷，應依刑事訴訟法第三百六十八條判決如主文。
本案經檢察官張太龍到庭執行職務。
中　　華　　民　　國　　96　　年　　8 　　月　　20　　日
                    台灣高等法院台南分院刑事第四庭
                                審判長法官  吳志誠
                                      法官  陳珍如
                                      法官  羅心芳
以上正本證明與原本無異。
檢察官如不服本判決，應於收受本判決後十日內向本院提出上訴
書。其未敘述上訴理由者並得於提起上訴後十日內向本院補提理
由書。
　　　　　　　　　　　　　　　　　　書記官  周美莉
中　　華　　民　　國　　96　　年　　8 　　月　　20　　日
